臺灣新北地方法院三重簡易庭小額民事判決
　　　　　　　　　　　　　　　　　110年度重小字第2230號
原　　　告　旺旺友聯產物保險股份有限公司

法定代理人　劉自明　
訴訟代理人　周正國　
　　　　　　呂樹緯　
被　　　告　胡青宥　
上列當事人間請求侵權行為損害賠償事件，經本院於民國110 年
10月5 日言詞辯論終結，本院判決如下：
    主  文
被告應給付原告新臺幣叁萬貳仟叁佰肆拾玖元及自民國一百一十
年五月六日起至清償日止，按年息百分之五計算之利息。
原告其餘之訴駁回。
訴訟費用新臺幣壹仟元由被告負擔新臺幣伍佰伍拾伍元，其餘由
原告負擔。
本判決原告勝訴部分得假執行。
    事 實 及 理 由
一、原告主張：緣被告於民國109 年9 月2 日14時40分許，駕駛
    車號ATX-0161號自用小客貨車，行經新北市○○區○○路
    000 號前，因未保持行車安全間距之過失，致碰撞原告所承
    保訴外人楊秀田所有並駕駛之車號APV-6726號自用小客車（
    下稱系爭車輛），造成系爭車輛受損，經送修後支出修復費
    用新臺幣（下同）58,305元（工資9,385 元、烤漆費用19,4
    40元、零件費用29,480元），並原告已依保險契約賠付被保
    險人上開修復費用。為此，爰依侵權行為及保險代位之法律
    關係提起本件訴訟，求為判決：被告應給付原告58,305元，
    及自起訴狀繕本送達翌日起至清償日止，按年息5%計算之利
    息。
二、被告則請求駁回原告之訴，並以：伊當時綠燈剛起步就撞到
    ，伊承認有疏失，但對方請求賠償之金額過高，與伊照片所
    示撞擊情形差異過大。且原告修車明細中，與伊撞到的保險
    桿部分不符，且應會同伊一同去看修車情形等語置辯。
三、原告主張系爭車輛於上開時、地因遭被告未保持行車安全間
    距之過失而撞擊受損之事實，業經其提出新北市政府警察局
    道路交通事故當事人登記聯單暨初步分析研判表、道路交通
    事故現場草圖、道路交通事故現場圖、估價單及統一發票等
    件為證。且經本院依職權向新北市政府警察局新莊分局調取
    道路交通事故調查卷宗核閱屬實，復為被告所不爭執。是堪
    認原告主張為真實。
四、按因故意或過失，不法侵害他人之權利者，負損害賠償責任
    ；又汽車、機車或其他非依軌道行駛之動力車輛，在使用中
    加損害於他人者，駕駛人應賠償因此所生之損害；另被保險
    人因保險人應負保險責任之損失發生，而對於第三人有損失
    賠償請求權者，保險人得於給付賠償金額後，代位行使被保
    險人對於第三人之請求權。但其所請求之數額，以不逾賠償
    金額為限，民法第184 條第1 項前段、第191 條之2 前段及
    保險法第53條第1 項分別定有明文。又按負損害賠償責任者
    ，除法律另有規定或契約另有訂定外，應回復他方損害發生
    前之原狀；第1 項情形，債權人得請求支付回復原狀所必要
    之費用，以代回復原狀，民法第213 條第1 項、第3 項定有
    明文。又物被毀損時，被害人除得依民法第196 條請求賠償
    外，並不排除民法第213 條至第215 條之適用。依民法第19
    6 條請求賠償物被毀損所減少之價額，得以修復費用為估定
    之標準，但以必要者為限（例如︰修理材料以新品換舊品，
    應予折舊），最高法院77年度第9 次民事庭會議決議可資參
    照。經查，原告主張系爭車輛修復費用共58,305元（工資9,
    385 元、烤漆費用19,440元、零件費用29,480元），業據提
    出元隆汽車股份有限公司出具之估價單在卷可稽。雖被告以
    前揭情詞置辯，惟觀諸上開估價單所載系爭車輛修復內容乃
    包括後保險桿、後廂蓋、左後尾燈總成、右後尾燈總成、後
    霧燈、左後葉子板、右後葉子板等處，核與系爭車輛後車尾
    之後保險桿位置遭被告駕駛車輛從後方追撞之情節相符，亦
    有卷附之道路交通事故現場圖及現場照片可按，且汽車維修
    廠係以其汽車維修之專業智識就事故車輛車身損害情形、損
    害部位及是否影響日後行車安全等情為綜合判斷始為修繕或
    更換，上開維修費用自屬必要費用，且依民法第213 條、第
    214 條規定，原告本即可先行修復系爭車輛後，再向被告請
    求回復原狀所必要之費用。是被告上開所辯，自不可採。又
    系爭車輛係於105 年1 月（推定15日）出廠，有行車執照影
    本在卷可佐，依行政院公布之固定資產耐用年數表及固定資
    產折舊率表，自用小客車耐用年數5 年，依定率遞減法每年
    折舊千分之369 ，其最後1 年之折舊額，加歷年折舊累積額
    ，總和不得超過該資產成本原額之10分之9 ，另依營利事業
    所得稅查核準則第95條第6 項規定「固定資產提列折舊採用
    定率遞減法者，以1 年為計算單位，其使用期間未滿1 年者
    ，按實際使用之月數相當於全年之比例計算之，不滿1 月者
    ，以1 月計」，故系爭車輛自出廠日迄109 年9 月2 日事故
    發生時，已使用4 年8 月。系爭車輛之零件部分係以新品換
    舊品，其以新品取代舊品間之差價應予折舊扣除，則零件部
    分扣除折舊額後，原告所得請求之零件費用應為3,524 元（
    計算書詳如附表所示，元以下四捨五入）。至於工資及烤漆
    費用部分，則毋庸折舊。故原告請求被告賠償32,349元（計
    算式：3,524 ＋9,385 ＋19,440＝32,349），洵屬有據，逾
    此部分之請求，即屬無據。
五、從而，原告依侵權行為及保險代位等之法律關係，請求被告
    給付32,349元及自起訴狀繕本送達翌日即110 年5 月6 日起
    至清償日止，按年息百分之5 計算之利息，為有理由，應予
    准許；逾此部分之請求，為無理由，應予駁回。
六、本件原告勝訴部分，係適用小額程序所為被告敗訴之判決，
    爰依民事訴訟法第436 條之20規定，依職權宣告假執行。
七、本件事證已臻明確，兩造其餘主張、攻擊防禦方法及所提之
    證據，均核與本件判決所認結果不生影響，爰毋庸逐一再加
    論述，附此敘明。
八、訴訟費用負擔之依據：依民事訴訟法第436 條之19、第79條
    規定，確定訴訟費用額為新臺幣1,000 元（即第一審裁判費
    ），由被告負擔555 元，餘由原告負擔。
中    華    民    國   110    年    10    月    19    日
                  三重簡易庭  法  官  王士珮
以上正本係照原本作成。
如不服本判決，應於送達後20日內，向本院提出上訴狀，並表明
上訴理由（上訴理由應表明1、原判決所違背之法令及具體內容
。2、依訴訟資料可認為原判決有違背法令之具體事實。），如
於本判決宣示後送達前提起上訴者，應於判決送達後20日內補提
上訴理由書（須附繕本），如未於上訴後20日內補提合法上訴理
由書，法院得逕以裁定駁回上訴。
中    華    民    國   110    年    10    月    19    日
                              書記官  楊家蓉
 附表
 折舊時間           金額
 第1年折舊值        29,480×0.369=10,878
 第1年折舊後價值    29,480-10,878=18,602
 第2年折舊值        18,602×0.369=6,864
 第2年折舊後價值    18,602-6,864=11,738
 第3年折舊值        11,738×0.369=4,331
 第3年折舊後價值    11,738-4,331=7,407
 第4年折舊值        7,407×0.369=2,733
 第4年折舊後價值    7,407-2,733=4,674
 第5年折舊值        4,674×0.369×(8/12)=1,150
 第5年折舊後價值    4,674-1,150=3,524